Inventaris van het archief van prof. mr. dr. G.W.J. Bruins [levensjaren 1883-1948], (1852) 1895-1948 (1953)
Nationaal Archief, Den Haag
- Stukken afkomstig van G.W.J. Bruins., I
  - BIJZONDER., B
    - WERKZAAMHEDEN OP FINANCIEEL-ECONOMISCH EN JURIDISCH GEBIED., III
      - STUKKEN BETREFFENDE HOOFDFUNCTIES., A
        - Volkenbondscommissaris bij de Duitse Reichsbank., 3
          Bruins werd in september 1924 benoemd tot lid en vertegenwoordiger van de neutrale mogendheden in de Generalrat, en namens de leden van de raad tot gedelegeerd commissaris bij de Reichsbank. Zijn taak als commissaris bestond uit het toezicht houden op de uitgifte, intrekking en vernietiging van de nieuwe bankbiljetten en op de goud- en deviezendekking daarvan
          Uit hoofde van zijn functie was hij tevens lid van de General Coordinating Board en gerechtigd om de vergaderingen van het Reichsbankdirectorium bij te wonen. Hij bracht maandelijks rapport uit aan de Generalrat van de Reichsbank en halfjaarlijks aan de Reparation Commission van de Volkenbond over de economische gesteldheid van het Duitse rijk, in verband met de te voeren bankpolitiek en de regeling der schadevergoeding
          In 1930 keerde Bruins naar ons land terug, toen ingevolge het in werking treden van het Young-plan en de wijziging van de Duitse bankwet elke buitenlandse invloed op de bedrijfsvoering bij de Reichsbank kwam te vervallen
          - Algemene briefwisseling., 1924-1930; 73-78; 6 omslagen
            - Met zijn medewerk(st)ers dr J.H. Repelius, mej. J. Stüven en mej. M. Wenckebach, 1928-1929, 73
            - Met Montagu C. Norman, governor van de Bank of England, 1924-1928, 74
            - Met F. Stallforth, 1924-1928, 75
            - Met B. Strong, governor van de Federal Reserve Bank of New York, 1927, 76
            - Met mr dr J. van Walré de Bordes, secretaris van het Financieel Comité van de Volkenbond, 1925-1927, 77
            - Overige, 1924-1930, 78
          - "Besprekingen", dagboeken over de jaren 1924-1930. Getypt., 79-84; 6 omslagen
            - 5 september 1924 - 29 juli 1926, 79
            - 30 juli 1926 - 31 december 1927, 80
            - 1 januari 1928 - 31 december 1928, 81
            - 1 januari 1929 - 30 juni 1929, 82
            - 1 juli 1929 - 31 december 1929, 83
            - 1 januari 1930 - 22 mei 1930, 84
          - Diplomatiek paspoort voor Bruins, afgegeven door de Reparation Commission van de Volkenbond., Met Duits grens-dokument.; 1924; 1929; 85; 2 stukken
          - Legitimatiebewijs van Bruins, afgegeven door het Reichs-bankdirectorium., 1925; 86; 1 stuk
          - Naam- en adreslijsten van de medewerkers der Volkenbondsinstellingen en de leden van het Corps Diplomatique in Parijs en Berlijn., 1925-1927, 1929-1930 en z.d; 87; 1 omslag
          - Plaatsingslijst van zijn archief in Berlijn. Getypt., c. 1930; 88; 1 stuk
          - Stukken betreffende zijn betrekkingen met de Reparation Commission van de Volkenbond., 1924-1930; 89-92; 4 omslagen
            - Briefwisseling met Sidney A. Armitage-Smith, secretaris-generaal van de Reparation Commission te Parijs, 1924-1930, 89; 1 omslag
            - Resoluties van de vergaderingen der Reparation commission. Met bijlagen. 1924-1930, 90-91; 2 omslagen
              - 1924-1928, 90
              - 1929-1930, 91
            - Verzendlijsten van de halfjaarlijkse rapporten van Bruins aan de Reparation Commission, 1926-1929 en z.d, 92; 1 omslag
              (Minuten van) de rapporten zelf ontbreken
          - Stukken betreffende zijn betrekkingen met de Agent-general for reparation payments., 1924-1930; 93-95; 2 pakken en 1 omslag
            - Briefwisseling met S. Parker Gilbert, agent-general for reparation payments, 1924-1930, 93; 1 pak
            - Ingekomen staten betreffende de ontvangst van herstelbetalingen uit Duitsland en de uitbetaling daarvan aan de schuldeisende mogendheden over de jaren 1924-1930, gepubliceerd door het bureau van de agent-general for reparation payments. Gestencild, 1924-1930, 94; 1 pak
            - Jaarstaten, statistieken en grafieken betreffende de verwachte ontvangst van herstelbetalingen uit Duitsland en de uitbetaling daarvan aan de schuldeisende mogendheden over de jaren 1929-1928, c. 1928, 95; 1 omslag
          - Stukken betreffende zijn lidmaatschap van de General Coordinating Board., 1924-1930; 96-109; 3 pakken, 10 omslagen en 4 stukken
            - Briefwisseling met de overige leden. 1924-1930, 96-100; 4 omslagen en 4 stukken
              - Met F.A. Colenutt, 1926-1930, 96; 1 omslag
              - Met L. Delacroix, 1924-1929, 97; 1 omslag
              - Met G. Leverve.1927, 1929 en z.d, 98; 4 stukken
              - Met A. MacFadyean, 1924-1930, 99; 1 omslag
              - Met B. Nogara, 1925-1927, 1929-1930, 100; 1 omslag
            - Verslagen van drie voorbesprekingen tussen de toekomstige leden van de General Coordinating Board, opgesteld door Bruins. Met bijlagen, 1924, 101; 1 omslag
            - Notulen van de vergaderingen van de General Coordinating Board, 1924-1930, 102; 1 omslag
            - Verslagen van enkele vergaderingen van de General Coordinating Board, opgesteld door Bruins en door dr J.G. Dinnerts als zijn plaatsvervanger, 1925-1928, 103; 1 omslag
            - Ingekomen stukken betreffende huishoudelijke aangelegenheden van de General Coordinating Board. 1924-1930, 104-106; 3 omslagen
              - 1924-1925, 104
              - 1926-1927, 105
              - 1928-1930, 106
            - Ingekomen stukken betreffende de werkzaamheden van de leden der General Coordinating Board. 1924-1930, 107-109; 3 pakken
              - van B. Nogara., 107
              - van A. MacFadyean., 108
              - van andere leden., 109
          - Stukken betreffende zijn lidmaatschap van de Generalrat van de Reichsbank., 1924-1930; 110-138; 7 pakken, 21 omslagen en 6 stukken
            - Briefwisseling met de overige leden. 1924-1930, 110-125; 2 pakken, 13 omslagen en 6 stukken
              - Met Sir Charles Addis, 1924-1930, 110; 1 pak
              - Met Prof. dr G. Bachmann, 1924-1930, 111; 1 pak
              - Met A. Callens, 1926-1930, 112; 1 omslag
                Opvolger van E. Francqui, na diens overlijden in 1926
              - Met C. Feltrinelli, 1924-1930, 113; 1 omslag
              - Met E. Francqui, 1924-1926, 114; 1 omslag
                Werd na zijn overlijden in 1926 opgevolgd door A. Callens
              - Met dr L. Hagen, 1924-1930, 115; 1 omslag
              - Met dr H. Luther, 1926-1930, 116; 6 stukken
              - Met G.W. MacGarrah. 1924-1930, 117-118; 1 pak en 1 omslag
                Bevat vanaf september 1927 verslagen van de vergaderlngen van de Generalrat, opgesteld door Bruins. Zie voor de verslagen van vóór september 1927 inv. nr. 129
                - 1924-1928, 117; 1 pak
                - 1929-1930, 118; 1 omslag
              - Met F. von Mendelssohn, 1924-1930, 119; 1 omslag
              - Met H. Remshard, 1924-1930, 120; 1 omslag
              - Met dr H. Schacht, 1924-1930, 121; 1 omslag
              - Met Ch. Sergent, 1924-1930, 122; 1 omslag
              - Met F. Urbig, 1924-1930, 123; 1 omslag
              - Met M. Warburg, 1924-1930, 124; 1 omslag
              - Met dr O. Wassermann, 1924-1930, 125; 1 omslag
            - Agenda's van de vergaderingen van de Generalrat, 1924-1930, 126; 1 omslag
            - Notulen van de vergaderingen van de Generalrat, 1924-1930, 127; 1 omslag
            - Uittreksels uit de notulen van de vergaderingen van de Generalrat. In het Frans, Duits en Engels, 1924-1928, 128; 1 omslag
              Met hiaten
            - Verslagen van de vergaderingen van de Generalrat, opgesteld door Bruins. Getypt, 1924 - augustus 1927, 129; 1 omslag
              Zie voor de verslagen van de vergaderingen na augustus 1927 inv. nrs. 117 en 118
            - Bijlagen bij de agenda's van de vergaderingen van de Generalrat, 1926-1930, 130; 1 omslag
            - Maandelijkse rapporten van Bruins aan de Generalrat. 1924-1930, 131-133; 3 pakken
              - oktober 1924 - juni 1926, 131
              - juli 1926 - december 1927, 132
              - januari 1928 - april 1930, 133
            - Stukken betreffende een door Bruins en de andere buitenlandse leden aan de leden van de Generalrat aangeboden diner, 1926, 134; 1 omslag
            - Stukken betreffende een onderzoek door leden van de Generalrat naar de legale positie van de Deutsche Golddiskontbank. 1926-1927, 135-137; 3 omslagen
              - Briefwisseling, 1926-1927, 135
              - Memoranda, rapporten en aantekeningen, opgesteld en ontvangen door Bruins. Getypt en gestencild, 1927, 136
              - Kranteknipsels en afschriften en vertalingen van kranteartikelen, 1927, 137
            - Briefwisseling met dr H. Schacht en met de directie van de Bank für Deutsche Industrieobligationen inzake de benoeming van nieuwe leden in de raad van toezicht van de bank.1928-1929, 138; 1 omslag
              Ingevolge § 8 van Duitse bankwet werden nieuwe leden benoemd door de niet-Duitse leden van de Generalrat
          - Stukken betreffende zijn betrekkingen met het Reichsbank-directorium., 1924-1930; 139-140; 2 omslagen
            - Briefwisseling met het Reichsbankdirectorium, 1925-1930, 139
            - Verslagen van de vergaderingen van het Reichtsbankdirectorium, opgesteld door Bruins, 1925-1930, 140
          - Briefwisseling met Sir Robert Kindersley, Henry M. Robinson, dr H. Schacht, Sidney A. Amitage-Smith, mr G. Vissering en Owen D. Young inzake de benoeming van Bruins tot lid van de Generalrat van de Reichsbank en tot Internationaal Commissaris bij de Reichsbank., 1924; 141; 1 omslag
          - Stukken betreffende de inrichting van de controle op de aanmaak, uitgifte, intrekking en vernietiging van bankbiljetten bij de Reichsbank., 1924; 142; 1 omslag
          - Stukken betreffende de uitoefening van de bankbiljettencontrole bij de Reichsbank., 1924-1929; 143; 1 omslag
          - Statistieken en grafieken betreffende de Reichsbank, de Duitse herstelbetalingen en de Duitse economie., 1924-1930; 144; 1 omslag
          - Statistieken, grafieken en aantekeningen inzake de economische situatie in Oostenrijk., 1924-1928; 145; 1 omslag
          - Jaarbalansen van het bureau van Bruins bij de Reichsbank over de jaren 1924-1929., 1925-1930; 146; 1 omslag
            Zie ook inv. nr. 163
          - Stukken betreffende een voorstel tot wijziging van de Duitse bankwet, waarbij de bevoegdheid van de Reichsbank om schatkistpapier in disconto te nemen, zou worden beperkt tot maximaal 400 miljoen Reichsmark., 1925-1926; 147; 1 omslag
          - Nota's en memoranda van Bruins en dr H. Schacht aan de Generalrat van de Reichsbank, de General Coordinating Board en de Reparation Commission inzake de herdiscontering van Duitse schatkistwissels. Getypt, gehectografeerd en gestencild., 1925-1926; 148; 1 omslag
            Zie ook inv. nrs. 89 en 93
          - Statistieken en grafieken betreffende kredietverlening door de Deutsche Golddiskontbank., 1926-1930; 149; 1 omslag
          - Stukken betreffende zijn besprekingen met de directie van de Bank Polski en de Poolse minister van Financiën over de begroting van Polen en de positie van de Zloty., 1926; 150; 1 omslag
          - Briefwisseling met dr O. Wassermann en mr G. Vissering betreffende zijn optreden in een geschil tussen de Nederlandsche Bank en de Deutsche Bank inzake nationalisatie van het Nederlandse filiaal van de Deutsche Bank., mei 1926; 151; 3 stukken
          - Briefwisseling met Sir Charles Addis, prof. dr G. Bachmann, S. Parker Gilbert en G.W. MacGarrah betreffende de interpretatie van het Dawes-plan en de Duitse bankwet met betrekking tot de afbakening van de bevoegdheden van Bruins als Commissaris bij de Reichsbank., juni-juli 1926; 152; 1 omslag
          - Stukken betreffende een onderzoek van de Reichsbank en de Deutsche Reichsbahn-Gesellschaft naar de bedrijfsvoering bij de Deutsche Verkehrskreditbank A.G., in verband met het beheer door die Bank van Duitse spoorwegfondsen., 1926-1927; 153; 1 omslag
          - Stukken betreffende Duitse leningen in Amerika., oktober 1927; 154; 1 omslag
          - Briefwisseling tussen vertegenwoordigers van de Reichsbank, de Reichsbahn-Gesellschaft en het Duitse ministerie van Financiën inzake het sluiten van een overeenkomst over het beheer van Duitse spoorwegfondsen door de Reichsbank. Afschriften., 1928; 155; 1 omslag
          - Stukken betreffende de revisie van het Dawes-plan., 1928-1929; 156; 1 omslag
          - Afschriften van twee brieven van E. Moreau, gouverneur van de Banque de France, aan dr H. Schacht inzake het openen van krediet door de verschillende circulatiebanken bij de Banque Nationale de Roumanie. Met bijlagen., juli 1928; 157; 4 stukken
          - Stukken betreffende de oprichting van de Bank voor Internationale Betalingen., 1929; 158; 1 omslag
          - Lijst van deelnemers aan en programma voor een door Bruins voor de buitenlandse leden van de Volkenbondsorganen te Berlijn georganiseerde excursie naar de Zuiderzeewerken., september 1929; 159; 3 stukken
            In het Frans en Engels
          - Stukken betreffende het aftreden van dr H. Schacht als president van de Reichsbank. Afschriften., 1930; 160; 5 stukken
          - Briefwisseling met dr A. Saemisch, president van de Duitse rekenkamer, over de opvolging van Bruins als Commissaris bij de Reichsbank bij het in werking treden van het Youngplan., 1930; 161; 1 omslag
          - Proces-verbaal van de overdracht van de bankbiljettencontrole bij de Reichsbank aan dr A. Saemisch. Met bijlagen. Getypt, gestencild., 1930; 162; 1 omslag
          - Eindbalans over de periode 1 januari - 22 mei 1930 en overige stukken betreffende de liquidatie van zijn bureau bij de Reichsbank., 163; 1 omslag
            Zie ook inv. nr. 146
          - Verzamelde stukken.
            - "What Germany has paid" anoniemartikel in "The Nation" over de Duitse herstelbetalingen., 16 mei 1923; 164; 1 katern
            - Plakboek met knipsels uit Duitse en Nederlandse kranten over Bruins., 1924-1930; 165; 1 omslag
            - "4. Denkschrift über die Besatzungskosten mit einem Anhang über die Ausgaben Deutschlands für die Interalliierten Kommissionen", memorie van de Duitse minister voor de bezette gebieden aan de Rijksdag. Gedrukt., april 1924; 166; 1 deeltje
            - "Distorting the Dawes Report. The London Conference and territorial sanctions", artikel van J.M. Keynes in "The Nation and The Athenaeum"., 26 juli 1924; 167; 1 katern
            - Tekst van de nieuwe Duitse bankwet van 30 augustus 1924 ter reorganisatie van de Reichsbank ingevolge het Dawes-Plan. Met wetsontwerp., 168; 2 deeltjes
            - "The Dawes scheme and the German Loan", artikel van J.M. Keynes in "The Nation and the Athenaeum"., 4 oktober 1924; 169; 1 katern
            - Blauwdruk van een organisatieschema van de Volkenbondsorganen, welke ter uitvoering van de bepalingen van het Dawes-plan zijn ingesteld., oktober 1924; 170; 1 stuk
            - Teksten van redevoeringen van dr H. Schacht. Gehectografeerd, gestencild en gedrukt., 1924-1927 en z.d; 171; 1 omslag
            - Balansen van de Deutsche Golddiskontbank over de jaren 1924-1929, Gedrukt. Opgemaakt., 1925-1930; 172; 1 omslag
            - "The economic situation in Germany at the end of 1924", nota van F. Stallforth. Doorslag., 1925; 173; 1 stuk
            - "Referententwurf einer Denkschrift über die Aufwertung", publikatie van het Duitse ministerie van Financiën. Gedrukt., 1925; 174; 1 deeltje
            - "Memorandum über die Frage der Deckung der Girogelder bei der Reichsbank", anoniem. Getypt., c. 1926; 175; 1 stuk
            - "Denkschrift über die ausländische Gesetzgebung zur Abwehr des Dumping, insbesondere des Valutadumping", memorie van de Duitse minister van Economische Zaken aan de Rijksdag. Gedrukt., januari 1926; 176; 1 deeltje
            - "Der Staatsbedarf des Reichs und seine Deckung nach der Rechnung 1913 und dem Voranschlag 1926", memorie van de Duitse minister van Financiën aan de Rijksdag. Gedrukt., februari 1926; 177; 1 deeltje
            - Krante- en tijdschriftartikelen over dr H. Schacht., 1927, 1930 en z.d; 178; 5 stukken
            - "Wo stehen wir", uittreksel in het Engels van een oorspronkelijk in het "Berliner Tageblatt" van 30 juli 1927 gepubliceerd artikel van prof. J. Bonn. Doorslag., 179; 1 stuk
            - Nota van M. Frère, economisch adviseur van het Transfer Committee, inzake de regeling van de intergeallieerde schulden herstelbetalingen. Doorslag., november 1928; 180; 1 stuk
            - "L'avenir des Réparations", aflevering van het tijdschrift "L'Europe Nouvelle"., 8 december 1928; 181; 1 katern
            - Memorandum on the financial relations between the Reich and the Reichsbank". Gestencild. Anoniem., c. 1928; 182; 1 stuk
            - "Mitteilungen der Friedrich List-Gesellschaft" nr. 9. Gedrukt., oktober 1929; 183; 1 katern
            - "Aenderungen des Reichsbahngesetzes und der Satzung", rapport van het sub-comité voor de aanpassing van de Duitse spoorwegwet aan de bepalingen van het Young-plan. Gedrukt., november 1929; 184; 1 deel
            - Memorandum van dr H. Schacht betreffende het Young-Plan. Gedrukt., 1929; 185; 1 stuk
            - "Das Transferproblem", artikel van dr Melchior Palyi in de "Vossische Zeitung"., 19 december 1929; 186; 1 stuk
            - Jaarverslag over 1929 en verslag over het eerste kwartaal van 1930 van de Bank für Deutsche Industrieobligationen. Gedrukt., 187; 2 deeltjes
            - Jaarverslag van de Reichsbank over 1929. Gedrukt., 1930; 188; 1 deel
            - "Der Notenkommissar", artikel van dr A. Saemisch in "Bankarchiv, zeitschrift für Bank- und Börsenwesen", jrg.XXIX nrs. 17 en 19., juni 1930; 189; 2 katernen
          - Foto's.
            - Foto van Bruins, G.W. McGarrah, lid voor Amerika van de Generalrat van de Reichsbank, Owen D. Young, agent-general for reparation payments, Mr. Perkins, lid voor Amerika van de Reparation Commission, en Henry M. Robinson, lid van de tweede Dawes-commissie, tijdens een bezoek aan Nederland, In zesvoud., 1924; 190; 6 stukken
        - Adviseur van de Oesterreichische Nationalbank., 4
          Nadat als gevolg van een verlies van vertrouwen in de schilling de grootste bank van Wenen, de Oesterreichische Kreditanstalt, in mei 1931 was gevallen, werd Bruins aangezocht om als adviseur van de Oostenrijkse Centrale Bank op te treden. Hij fungeerde daarbij tevens als vertrouwensman van de Bank voor Internationale Betalingen en de tien circulatiebanken, die de Oesterreichische Nationalbank deviezenkredieten ter beschikking stelden om uit de financiële moeilijkheden te geraken
          Met ingang van 1 januari 1933 verzocht Bruins ontheffing uit zijn functie, ongetwijfeld in verband met destijds in de Tweede Kamer gestelde vragen, of zijn adviseursschap van de Oesterreichische Nationalbank wel verenigbaar was met zijn functie van Koninklijk Commissaris bij de Nederlandsche Bank. De minister gaf in antwoord daarop te kennen, dat het wenselijk zou zijn, dat Bruins een van beide functies opgaf
          - Briefwisseling., 1931-1932; 191; 1 pak
          - Nota's, memoranda, aantekeningen en statistieken betreffende de Oesterreichische Nationalbank, opgemaakt of ontvangen door Bruins, juni 1931 - juli 1932; met retroacta., mei 1931; 192; 1 pak
          - Stukken betreffende het verloop der geldmiddelen bij de Oesterreichische Kreditanstalt für Handel und Gewerbe., 1931; 193; 1 omslag
          - Maandelijkse rapporten van Bruins aan de Bank voor Internationale Betalingen., juli 1931 - juli 1932; 194; 1 pak
          - Akte, waarbij aan Bruins door de Bondspresident van Oostenrijk het Grote Ereteken met de Ster der Republiek Oostenrijk wordt verleend, voor zijn verdiensten als adviseur van de Oesterreichische Nationalbank., 1932; 195; 1 stuk
          - Verzamelde stukken.
            - Teksten van interviews met Bruins, en kranteknipsels en tijdschriftartikelen over de financieel-economische situatie in Oostenrijk., 1931-1932; 196; 1 omslag
              In het Nederlands en het Duits
            - Jaarverslagen en beknopte jaarverslagen van de Oesterreichische Nationalbank over de jaren 1928-1930, opgemaakt., 1929-1931; 197; 5 deeltjes
            - "Data on currency and economie conditions of Austria" nrs. 1-5, publikaties van de Oesterreichische Nationalbank., 1932; 198; 5 stukken
        - President-directeur van het Nederlandsch Clearinginstituut en van het Deviezeninstituut., 5
          In mei 193 werd Bruins benoemd tot president-directeur van het Nederlandsch Clearinginstituut, het overheidslichaam belast met de uitvoering van maatregelen betreffende het internationale betalingsverkeer, voor zover dit op grondslag van verrekening (clearing) plaatsvindt
          Onder zijn leiding werden diverse clearingverdragen met het buitenland tot stand gebracht
          In 1940 werd hij tevens president-directeur van het in dat jaar opgerichte Deveizeninstituut. Dit instituut was belast met de uitvoering van deviezenwetten en -verordeningen, uitgevaardigd door de regering de facto van bezet Nederland
          Een besluit van de Duitse bezetter om de verstrekking van deviezenvergunningen voor de invoer van goederen voortaan door Rijksbureaus te laten geschieden, dit in verband met de aanwijzing van Duitse "Beauftragten" bij deze bureaus, alsmede Duitse plannen om het Clearing- en Deviezeninstituut onder te brengen bij de Nederlandsche Bank, van welk instituut de nog van vóór de oorlog overgebleven directieleden eind juni 1943 waren afgetreden, deden Bruins en zijn naaste medewerker J. Deknatel besluiten te verzoeken van hun functie ontheven te worden. Per 31 juli 1943 werd hun daarop ontslag verleend
          De hieronder beschreven stukken zijn de persoonlijke papieren van Bruins. De archieven van het Nederlandsch Clearinginstituut en van het Deviezeninstituut berusten momenteel bij de Nederlandsche Bank te Amsterdam
          - President-directeur van het Nederlandsch Clearinginstituut., 5a
            - Briefwisseling met mr M.P.L. Steenberghe, minister van Economische Zaken, inzake zijn benoeming en salariëring en inzake de afbakening van de taak en bevoegdheden van het Clearinginstituut., 1934-1935; 199; 1 omslag
            - Statuten van het Nederlandsch Clearinginstituut, zoals gewijzigd bij akte 29 oktober 1934. Gestencild., 200; 1 stuk
            - Beschikking van de ministers van Handel, Nijverheid en Scheepvaart, van Buitenlandse Zaken, van Financiën en Koloniën van 8 oktober 1935, no. 45593 B, waarbij een instructie wordt vastgesteld ter afbakening van de taak van de directie, van de Raad van Toezicht en van de Commissie van Vertegenwoordigers van het Nederlandsch Clearinginstituut. Met tekst van de instructie en geleidebrief van de Raad van Toezicht gericht aan de directie van het Clearinginstituut. Doorslagen., 201; 3 stukken
            - Stukken betreffende wijziging van de Clearingwet van 25 juli 1932, Stb. 375., 1934; 202; 1 omslag
            - Stukken betreffende de herziening van het Clearingverdrag met Duitsland., 1934; 203; 2 stukken
            - Ingekomen brief van en minuut van een uitgaande brief aan E. Heldring betreffende de onderhandelingen over een clearingovereenkomst met Chili., 1934; 204; 2 stukken
            - Stukken betreffende de benoeming van Bruins door de president van Chili tot commandeur in de Orde van Verdienste van dat land, voor zijn bijdrage aan de totstandkoming van een clearingovereenkomst tussen Nederland en Chili., 1935; 205; 4 stukken